臺灣雲林地方法院刑事判決
110年度易字第600號
公  訴  人  臺灣雲林地方檢察署檢察官
被      告  李其奮



上列被告因竊盜案件，經檢察官提起公訴（110年度偵字第6899
號），被告於準備程序中就被訴事實為有罪之陳述，經告知簡式
審判程序之旨，並聽取當事人之意見後，本院裁定改依簡式審判
程序審理，茲判決如下：
    主    文
李其奮攜帶兇器竊盜，處有期徒刑參月，如易科罰金，以新臺幣
壹仟元折算壹日。
扣案之鐵槌、鑿子、鋸子各壹支，均沒收。
    事    實
一、李其奮從事鋁門窗維修工作，竟意圖為自己不法之所有，基
    於竊盜之犯意，於民國110年9月20日上午10時許，騎乘腳踏
    車至李玉梅所有、現無人居住、外觀荒廢之雲林縣○○鄉○○村
    ○○0○0號房屋（下稱本案房屋）內，持客觀上可供兇器使用
    之鐵槌、鑿子、鋸子各1支，竊取陳李玉梅所有本案房屋之
    鋁合金窗框5支（重量合計7.2公斤、價值約新臺幣【下同】
    216元)得手。嗣經鄰人林浚瑋聽聞本案房屋有敲打聲響，旋
    即報警處理，經警當場扣得李其奮所有供其竊盜所用之鐵槌
    、鑿子、鋸子各1支及現場已拆卸完畢之鋁合金窗框5支，始
    悉上情。
二、案經雲林縣警察局西螺分局報告臺灣雲林地方檢察署檢察官
    偵查起訴。
    理    由
壹、程序部分：
    本案被告李其奮所犯係死刑、無期徒刑、最輕本刑為3年以
    上有期徒刑或高等法院管轄第一審之案件以外之罪，其於準
    備程序中就被訴事實為有罪之陳述，經告知簡式審判程序之
    旨，並聽取其與公訴人之意見後，依刑事訴訟法第273條之1
    規定，經裁定由法官進行簡式審判程序審理；且依刑事訴訟
    法第273條之2及第159條第2項之規定，不適用傳聞法則有關
    限制證據能力之相關規定，合先敘明。
貳、實體部分：
一、認定犯罪事實所憑之證據及理由：
　　前揭犯罪事實，業據被告李其奮於警詢、偵訊及本院審理時
    坦承不諱，核與證人林浚瑋於警詢時之指述相符，並有雲林
    縣警察局西螺分局扣押筆錄、扣押物品目錄表、代保管單據
    、員警職務報告、現場照片共8張在卷可稽（見警卷第11頁
    至第29頁、第55頁），並有鐵槌、鑿子、鋸子各1支扣案可
    證，足認被告之自白與事實相符，可以採信。本件事證明確
    ，被告犯行堪以認定，應依法論科。
二、論罪科刑之理由：
  ㈠被告使用之鐵槌、鑿子、鋸子各1支可拆卸鋁合金窗框，顯屬
    質地堅硬之金屬製品，如持以向人攻擊，客觀上當足以危害
    他人生命、身體、安全構成威脅，為具有相當危險性之器械
    ，應屬兇器無訛。是核被告本案所為，係犯刑法第321條第1
    項第3款攜帶兇器竊盜罪。
  ㈡按刑法第59條規定，犯罪之情狀顯可憫恕，認科以最低度刑
    仍嫌過重者，得酌量減輕其刑，刑法第59條定有明文。被告
    所犯攜帶兇器竊盜罪，其法定刑為有期徒刑6月以上，然同
    為竊盜之人，其原因動機不一，犯罪情節亦未必盡同，造成
    危害社會之程度自屬有異，法律科處此類犯罪，所設之法定
    最低本刑卻屬相同，可謂甚重。查本案被告雖持鐵槌、鑿子
    、鋸子各1支行竊，然其目的係為拆卸鋁合金窗框，且本案
    房屋外已雜草叢生、荒廢無人居住（見警卷第19頁下方照片
    ），尚無用以傷人之意，應認其犯行之危險性較低，又所竊
    取之財物價值亦僅216元，其犯罪情節及所顯露之惡性尚屬
    輕微，本案如對被告依法定刑處以最低刑度有期徒刑6月，
    在客觀上足以引起一般人之同情，爰依刑法第59條規定酌減
    其刑。
  ㈢爰以行為人之責任為基礎，審酌被告不思以正當管道獲取所
    需，竟為本案竊盜犯行，顯然欠缺尊重他人財產權之觀念，
    所為應予非難，惟犯後坦承犯行，態度尚佳，兼衡其自陳高
    商補校畢業之教育程度、家庭經濟狀況普通，及其犯罪之動
    機、目的、手段、所生危害、所竊取物品之價值等一切情狀
    ，量處如主文所示之刑，並諭知易科罰金之折算標準。
三、沒收部分：
　㈠供犯罪所用之物部分：
　　按供犯罪所用之物，屬於犯罪行為人者，得沒收之，刑法第
    38條第2項前段定有明文。扣案之鐵槌、鑿子、鋸子各1支，
    為被告所有，並供其為本案犯行所用，業據被告供述在卷（
    見本院卷第55頁），爰均依前開規定宣告沒收。
　㈡犯罪所得部分：
　　被告竊得之鋁合金窗框5支，業已查扣，雖尚未發還被害人
    ，惟目前經雲林縣警察局西螺分局崙背分駐所通知被害人領
    取，有代保管單據1紙在卷可佐（見警卷第29頁），是以被
    告並未保有犯罪所得，又為避免宣告沒收後，被害人須另循
    程序主張權利請求發還，故不予宣告沒收。
據上論斷，依刑事訴訟法第273條之1第1項、第299條第1項前段
，刑法第321條第1項第3款、第59條、第41條第1項前段、第38條
第2項前段，刑法施行法第1條之1第1項，判決如主文。
本案經檢察官吳文城提起公訴，檢察官林豐正到庭執行職務。
中　　華　　民　　國　　110 　年　　11　　月　　26　　日
                  刑事第二庭  法  官  簡鈺昕　　　　　
以上正本證明與原本無異。 　　　　　　　　　
如不服本判決應於收受判決後20日內向本院提出上訴書狀，並應
敘述具體理由；其未敘述上訴理由者，應於上訴期間屆滿後20日
內向本院補提理由書（均須按他造當事人之人數附繕本）。「切
勿逕送上級法院」。
                              書記官  林芳宜  
中　　華　　民　　國　　110 　年　　11　　月　　26　　日
附錄本案論罪科刑法條全文：
中華民國刑法第321條
犯前條第1項、第2項之罪而有下列情形之一者，處6月以上5年以
下有期徒刑，得併科50萬元以下罰金：
一、侵入住宅或有人居住之建築物、船艦或隱匿其內而犯之。
二、毀越門窗、牆垣或其他安全設備而犯之。
三、攜帶兇器而犯之。
四、結夥三人以上而犯之。
五、乘火災、水災或其他災害之際而犯之。
六、在車站、港埠、航空站或其他供水、陸、空公眾運輸之舟、
    車、航空機內而犯之。
前項之未遂犯罰之。